【裁判字號】    88,訴,1149
【裁判日期】    890427
【裁判案由】    毒品危害防制條例
【裁判全文】
臺灣臺南地方法院刑事判決                        八十八年度訴字第一一四九號
    公  訴  人  台灣台南地方法院檢察署檢察官
    被      告  丙○○
    選任辯護人  黃正彥
                黃雅萍
右列被告因毒品危害防制條例案件，經檢察官提起公訴（八十八年度營偵字第一四○
八號），本院判決如左：
    主      文
丙○○販賣第二級毒品處有期徒刑柒年貳月；又連續轉讓第二級毒品，處有期徒刑捌
月；應執行有期徒刑柒年捌月。
扣案之安非他命壹包（淨重壹點壹陸公克）沒收銷燬之。
    事      實
一、丙○○基於摡括犯意，於民國八十七年七月間在台南縣白河鎮○○路邊，連續將
    第二級毒品安非他命交由乙○○轉無償提供予其友人甲○○施用三次；丙○○又
    另行起意，於同年七月三十日至甲○○住處，自其身上取出安非他命分裝一包（
    淨重一點一六公克）交付給甲○○，言明計價新台幣（下同）六千元，囑由甲○○自行轉手販賣得款後付帳。甲○○未依囑販售，於同年八月一日持上開安非他
    命連同吸食工具一個（業經另案沒收）向警方自首。
二、案經台南縣警察局白河分局報請台灣台南地方法院檢察署檢察官偵查起訴。
    理      由
一、本件訊據被告丙○○矢口否認犯行，辯稱：安非他命是我朋友從我這裡拿去說要
    分給甲○○吸，我朋友是甲○○的好朋友，甲○○都是和我朋友接觸，我朋友叫
    乙○○等語，則被告轉讓安非他命之事實，業經其坦承不諱。又被告另辯稱：我
    看到是乙○○將安非他命交給甲○○，而安非他命是我和乙○○共有的，而事後
    甲○○也沒拿六千元給我云云。復辯稱：我有去過甲○○家一次，但那一次也是
    乙○○帶我去的，而我印象中並沒拿安非他命給甲○○云云。惟查，右揭事實，
    業據證人甲○○分別在警訊及偵查中指訴明確，且證人甲○○僅係施用第二級毒
    品安非他命，如經警查獲，依法僅需受觀察、勒戒即可，尚無以主動持安非他命
    向警方自首並供出來源之方式以求得減輕刑度之必要；此外扣案之粉末一包（淨
    重一點一六公克）經送法務部調查局檢驗結果，確屬第二級毒品安非他命無誤，
    有該局出具之檢驗通知書一紙附卷可稽，故被告丙○○涉有違反毒品危害防制條
    例罪嫌，事據明顯。
二、核本件被告丙○○所為，係犯毒品危害防制條例第四條第二項、第八條第二項之
    罪。被告所犯上開二罪間，犯意各別，行為互異，應予分論併罰。又被告先後多
    次不法轉讓安非他命之犯行，時間緊接，手段相同，觸犯構成要件相同之罪銘，
    顯係基於概括犯意反覆為之，應依連續犯之規定論以一罪，並加重其刑。爰審酌
    被告犯罪之動機、目的、手段、對國民健康所生之危害及犯後態度等一切情狀，
    量處如主文所示之刑，並定其應執行之刑。扣案之安非他命一包（淨重一點一六
    公克）沒收銷燬之。
據上論斷，應依刑事訴訟法第二百九十九條第一項前段，毒品危害防制條例第四條第
二項、第八條第二項、第十八條第一項前段，刑法第十一條前段、第五十六條、第五
十一條第五款，判決如主文。
中     華     民     國     八十九      年     四     月     二十七     日
                            台灣台南地方法院刑事第二庭
                                    法  官
附錄法條：
毒品危害防制條例第四條第二項：
製造、運輸、販賣第二級毒品者，處無期徒刑或七年以上有期徒刑，得併科新臺幣七
百萬元以下罰金。
毒品危害防制條例第八條第二項：
轉讓第二級毒品者，處六月以上五年以下有期徒刑，得併科新臺幣七十萬元以下罰金
。


司法院資訊處製作；財團法人民間司法改革基金會備份。
